【裁判字號】    92,訴,1713
【裁判日期】    920829
【裁判案由】    毒品危害防制條例
【裁判全文】
臺灣高雄地方法院刑事判決                        九十二年度訴字第一七一三號
    公  訴  人  臺灣高雄地方法院檢察署檢察官
    被      告  甲○○
右列被告因違反毒品危害防制條例案件，經檢察官提起公訴（九十二年度毒偵字第三
一九九號），本院判決如左：
    主  文
甲○○連續施用第一級毒品，累犯，處有期徒刑壹年捌月；扣案之第一級毒品海洛因
壹小包（驗後淨重零點壹伍公克，包裝重零點貳參公克），沒收銷燬之。
    事  實
一、甲○○曾有違反麻醉藥品管理條例之前科，並於民國八十三年間因另違反肅清煙
    毒條例，分別經本院以八十三年度訴字第一四五Ｏ號判處有期徒刑三年四月確定
    ，八十三年度訴字第三一五五號判處有期徒刑三年四月確定後，送監執行，於八
    十六年九月五日假釋出監；其又因犯竊盜罪，經本院以八十八年度易字第一五二
    四號判處有期徒刑一年確定後，並經撤銷上開之假釋，接續執行至九十一年十二
月十三日縮刑期滿執行完畢出監。詎仍不知悔改，其於八十八年間因施用毒品案
    件，經本院以八十八年度毒聲字第一七九號裁定送觀察勒戒後，因有繼續施用之
    傾向，而經本院以八十八年度毒聲字第九一五號裁定強制戒治，嗣經檢察官聲請
    ，另經本院以八十八年度毒聲字第四二一四號裁定停止戒治並交付保護管束期滿
    ，而經台灣高雄地方法院檢察署檢察官於八十九年二月十日，以八十九年度戒毒
    偵字第一五一號不起訴處分確定。詎甲○○仍不知悔改，復基於概括犯意，自九
    十二年四月底某日起，至同年五月十四日晚上七、八時許止，在高雄市○鎮區鎮
    ○里鎮○街九十六巷十一號住處，以平均每星期施用一次之頻率，連續施用第一
    級毒品海洛因多次。嗣於九十二年五月十五日十八時三十分許，在高雄市鎮上，因遇警心虛而逃跑，於逃跑之際，丟出第一級毒品海洛因一小包（
    驗後淨重零點一五公克，包裝重零點二三公克），而為警查獲，並扣得該包毒品
    而查獲上情。
二、案經高雄市政府警察局前鎮分局報告台灣高雄地方法院檢察署檢察官偵查起訴。
    理  由
一、訊據被告甲○○坦承右揭犯行不諱，且被告於上述時間經警採尿送驗後，送請高
    雄市立凱旋醫院以酵素免疫分析法、ＧＣ／ＭＳ分析法（氣象層析質譜儀法）檢
    驗，二次檢驗結果確均呈現有嗎啡之陽性反應，有該院之煙毒尿液檢驗成績書及
    高雄市政府警察局前鎮分局查獲煙毒、麻醉藥品案件犯罪嫌疑人姓名對照表各一
    紙附卷可稽（見高雄市前鎮分局警卷；偵卷第三Ｏ頁）；且扣案之白粉一小包經
    送驗後，確含有第一級毒品海洛因之成分，有法務部調查局九十二年六月十一日
    「調科壹字第二二ＯＯ一五四四三」號鑑定通知書一紙可按（見偵卷第二頁），
    均足佐被告於上開時間確有施用第一級毒品海洛因之事實；另按「施用海洛因後
    ，其於尿液中排出之最長時限，受施用劑量、施用方式、個人體質及其代謝情況
    等因素影響，因個案而易，一般可檢出之最長時間為海洛因服用後二至四天」等
    情，亦有行政院衛生署管制藥品管理局九十一年八月二日「管檢字第一Ｏ八四四
    三號函」可查，是被告之自白與事實相符，應可採信。又被告經警查獲之事實，
    業經當場查獲之員警陳俊壹到庭證述明確（見本院九十二年七月十五日訊問筆錄
    ），並為被告所是認，故上開被告經警查獲之事實，亦堪認定。又被告於八十八
    年間因施用毒品案件，經本院以八十八年度毒聲字第一七九號裁定送觀察勒戒後
    ，因有繼續施用之傾向，而經本院以八十八年度毒聲字第九一五號裁定強制戒治
    ，嗣經檢察官聲請，另經本院以八十八年度毒聲字第四二一四號裁定停止戒治並
    交付保護管束期滿，而經台灣高雄地方法院檢察署檢察官於八十九年二月十日，
    以八十九年度戒毒偵字第一五一號不起訴處分確定。等情，有上述之不起訴處分
    書、台灣高雄地方法院檢察署刑案資料查註紀錄表、台灣高等法院被告全國前案
    紀錄表各一份在卷可按。從而，被告於上述不起訴處分確定後五年內，再犯本件
    毒品危害防制條例第十條第一項施用第一級毒品海洛因犯行之事實，應可認定。
二、核被告甲○○所為，係犯毒品危害防制條例第十條第一項之施用第一級毒品罪。
    其持有第一級毒品之低度行為，為施用之高度行為所吸收，均不另論罪。又被告
    先後多次施用第一級毒品之犯行，時間緊接，方法相同，觸犯構成要件相同之罪
    名，顯係出於概括之犯意為之，應依連續犯規定論以一罪，並依法加重其刑。令
    被告曾有違反麻醉藥品管理條例之前科，並因另違反肅清煙毒條例，分別經本院
    以八十三年度訴字第一四五Ｏ號判處有期徒刑三年四月確定，八十三年度訴字第
    三一五五號判處有期徒刑三年四月確定後，送監執行，於八十六年九月五日假釋
    出監；其又因犯竊盜罪，經本院以八十八年度易字第一五二四號判處有期徒刑一
    年確定後，並經撤銷上開之假釋，接續執行至九十一年十二月十三日縮刑期滿執
    行完畢出監，其於有期徒刑執行完畢五年內，再犯有期徒刑以上之罪，為累犯，
    依法應加重其刑，並依法遞加重之。爰審酌被告前因施用毒品案件經觀察勒戒，
    戒治後為不起訴處分，仍不知悔改，復於前開不起訴處分後五年內，再犯本案，
    足見其意志力不堅，陷溺惡習已深，惟其所犯罪行乃自戕行為，尚無害及他人，
    犯後亦坦承犯行，犯罪後態度尚稱良好及其他一切情狀，量處如主文所示之刑，
    以示懲儆。又扣案之第一級毒品海洛因一小包（驗後淨重零點一五公克，包裝重
    零點二三公克），應依毒品危害防制條例第十八條第一項之規定，不論屬於犯人
    與否，應宣告沒收併銷燬之，附此敘明。
據上論斷，應依刑事訴訟法第二百九十九條第一項前段，毒品危害防制條例第十條第
一項、第十八條第一項前段，刑法第十一條、第四十七條，判決如主文。
本案經檢察官林美靜到庭執行職務。
中      華      民      國    九十二    年      八    月    二十九    日
                                  臺灣高雄地方法院刑事第四庭
                                      審判長法  官    陳明富
                                            法  官    劉定安
                                            法  官    吳志豪
右正本證明與原本無異。
如不服本判決，應於判決送達後十日內，向本院提出上訴狀。
                                            書記官    邱秋珍
中      華      民      國    九十二    年      九      月      一      日
附錄本案論罪科刑法條全文：
毒品危害防制條例第十條第一項
施用第一級毒品者，處六月以上五年以下有期徒刑。


司法院資訊處製作；財團法人民間司法改革基金會備份。
